Inventaris van het archief van het Ministerie van Verkeer en Waterstaat: Directoraat-Generaal van Scheepvaart (DGS), (1966) 1972-1979 (1980)
Nationaal Archief, Den Haag
- Vergaderingen van het Marine Environment Protection Committee (MEPC) van de Intergouvernemental Maritime Consultative Organization (I.M.C.O.), map II., 1977-1978; 301
- Vergaderingen van het Marine Environment Protection Committee (MEPC) van de Intergouvernemental Maritime Consultative Organization (I.M.C.O.), map III., 1979; 302
- Ongevallen met ademhalingsapparatuur aan boord van schepen., 1975-1976; 303
- Goedkeuring door Nederland van de in 1975 aangenomen Intergouvernemental Maritime Consultative Organization (I.M.C.O.) - resolutie A 319 (IX) tot wijziging van de amenderingsprocedure van het Uitwateringsverdrag 1966., 1975-1976; 304
  Classificatie: 3.3.07.353.767.
- Invoering van de prestatiebegroting per 1977., 1975-1978; 305
- Goedkeuring door Nederland van de wijzigingen van het Internationale Verdrag voor de beveiliging van mensenlevens op zee 1960, map I., 1975-1977; 306
- Goedkeuring door Nederland van de wijzigingen van het Internationale Verdrag voor de beveiliging van mensenlevens op zee 1960, map II., 1977; 307
- Nieuwe modellen voor de zeevaartdiploma's ingevolge de Wet op de Zeevaartdiploma's 1935., 1976; 308
  Classificatie: 3.3.08.211
- Audio- visuele instructie apparatuur bij de zeevaartopleidingen., 1975-1979; 309
- Instelling van de Commissie Ad Hoc Relatie Overheid - Nederlands Scheepsbouwkundig Proefstation (N.S.P.), map I., 1975-1977; 310
- Instelling van de Commissie Ad hoc Relatie Overheid - Nederlands Scheepsbouwkundig Proefstation (N. S.P.), map II., 1977-1978; 311
- Instelling van de Commissie Ad hoc Relatie Overheid - Nederlands Scheepsbouwkundig Proefstation (N.S.P.), map III., 1978-1979; 312
- Instelling van de Commissie Ad hoc Relatie Overheid - Nederlands Scheepsbouwkundig Proefstation (N.S.P.), map IV., 1979; 313
- Onderzoek naar navigatielichten uit te voeren door het Instituut voor Zintuigfysiologie van T.N.O., 1975-1979; 314
- Goedkeuring door Nederland van het Internationaal Verdrag voor de beveiliging van Mensenlevens op zee, 1974., 1975-1978; 315
- Model certificaat van verzekering of andere financiële zekerheid wettelijke aansprakelijkheid olie-schade (Blue Cards)., 1977; 316
- 3e Zitting e.v. van de Voorbereidende Groep van UNCTAD inzake Gecombineerd Goederenvervoer, map I., 1976-1977; 317
- Bijeenkomsten UNCTAD - expertsgroep inzake Port Congestion vraagstukken., 1974-1976; 318
- 3e Zitting e.v. van de Voorbereidende Groep van UNCTAD inzake Gecombineerd Goederenvervoer, map II., 1977-1978; 319
- 3e Zitting e.v. van de Voorbereidende Groep van UNCTAD inzake Gecombineerd Goederenvervoer, map III., 1978-1979; 320
- 3e Zitting e.v. van de Voorbereidende Groep van UNCTAD inzake Gecombineerd Goederenvervoer, map IV., 1979; 321
- 3e Zitting e.v. van de Voorbereidende Groep van UNCTAD inzake Gecombineerd Goederenvervoer, map V., 1979; 322
- 3e Zitting e.v. van de Voorbereidende Groep van UNCTAD inzake Gecombineerd Goederenvervoer, map VI., 1979; 323
- 3e Zitting e.v. van de Voorbereidende Groep van UNCTAD inzake Gecombineerd Goederenvervoer, map VII., 1979; 324
- International labour Organisation (I.L.O.) - verdrag 69 inzake het diploma vakbekwaamheid als scheepskok., 1977; 325
- Integratie van de Examencommissies in de zeevaartopleidingen., 1974-1975; 326
- Dispensatiebeleid van de Scheepvaartinspectie ten aanzien van bemanning, accommodatie en nautische en technische voorzieningen., 327
- Veiligheidsnormen en voorschriften voor rijksvaartuigen 1976., 1974-1979; 328
- Onderzoek naar Sperry navigatieradarinstallaties., 1976-1978; 329
- Besluit inzake takenboeken stuurlieden / Regeling betreffende de wijze waarop bezitters van een eindgetuigschrift of diploma HBS, in het bezit kunnen komen van het diploma als 3e stuurman groothandelsvaart, map I., 1976; 330
- Besluit inzake takenboeken stuurlieden / Regeling betreffende de wijze waarop bezitters van een eindgetuigschrift of diploma HBS, in het bezit kunnen komen van het diploma als 3e stuurman groothandelsvaart, map II., 1977; 331
- Besluit tot uitvoering van de Intergouvernemental Maritime Consultative Organization (I.M.C.O.) - resolutie A 337 (IX) inzake richtlijnen voor de wacht aan dek in havens., 1975-1976; 332
- Beschrijvende inventarissen van oude archieven bij het ministerie van Verkeer en Waterstaat., 1976; 333
- Algemene aangelegenheden op het gebied van de archieven., 1976-1978; 334
- Algemene vergaderingen van aandeelhouders van de Stoomvaart Maatschappij Zeeland., 1976; 335
- Commissie van advies voor de uitvoering van de Beschikking Investeringspremie Zeevaart 1976., 1976-1977; 336
- Kaderregeling Zeescheepvaart / Mogelijkheid tot het verlenen van staatsgaranties voor kredieten die verstrekt worden ter aanvulling op verstrekte premies ingevolge de Beschikking Investeringspremie Zeescheepvaart 1976., 1976-1978; 337
- Ontwerp-bekendmakingen inzake de stabiliteit van schepen, geen passagierschepen of vissersvaartuigen zijnde, met betrekking tot het vervoer van deklasten hout., 1976-1977; 338
  Classificatie: 3.3.07.353.767
- Richtlijnen voor schuimbrandblusinstallaties., 1976-1977; 339
- Ondernemingsraad van de Stoomvaart Maatschappij Zeeland., 1975-1976; 340
  Classificatie: 3.3.07.352.62
- Gebruik Beaufort Air-Sea Equipment., 1976-1977; 341
- Eindexamenbesluit voor het experimenterend hoger nautisch onderwijs, map I., 1974-1975; 342
- Eindexamenbesluit voor het experimenterend hoger nautisch onderwijs, map II., 1976; 343
- Overeenkomst tussen het Directoraat-Generaal van Scheepvaart en de Vereniging Zeerinco 1967 te Amsterdam inzake de controle van de werklijsten in verband met de uitvoering van de Wet arbeids- en rusttijden zeescheepvaart., 1976-1977; 344
- Voorstel van Nederland om in 1977 een Intergouvernemental Maritime Consultative Organization (I.M.C.O.) -conferentie te houden inzake een stilzwijgende goedkeuringsprocedure van de amendering van de bijlage van het Facilitation-verdrag 1965., 1975-1976; 345
- Besprekingen van de Noordzeestaten inzake de Substandard Ships in kader van de richtlijnen van de International Labour Organisation (I.L.O.), map I., 1976-1977; 346
- Besprekingen van de Noordzeestaten inzake de Substandard Ships in kader van de richtlijnen van de International Labour Organisation (I.L.O.), map II., 1977-1978; 347
- Besprekingen van de Noordzeestaten inzake de Substandard Ships in kader van de richtlijnen van de International Labour Organisation (I. L. O.), map III., 1978; 348
- Besprekingen van de Noordzeestaten inzake de Substandard Ships in kader van de richtlijnen van de International Labour Organisation (I.L.O.), map IV., 1978; 349
- Besprekingen van de Noordzeestaten inzake de Substandard Ships in kader van de richtlijnen van de International Labour Organisation (I.L.O.), map V., 1979; 350
- Report for the Plenary of the International Labour Organisation (I.L.O.) part I., 1977; 351
- Report for the Plenary of the International Labour Organisation (I.L.O.) part II., 1977; 352
- Brochure Aanvaringsbepalingen 1972 in verband met het inwerkingtreding van het Verdrag ter Voorkoming van Aanvaringen op Zee per 15 juli 1977., 1976-1977; 353
- Besluit houdende bepalingen ter voorkoming van Aanvaring op zee., 1972; 354
- Zee-aanvaringswet 1977 ter vervanging van de Wet van 1882 (stb. 86), map I., 1976-1978; 355
- Zee-aanvaringswet 1977 ter vervanging van de Wet van 1882 (Stb. 86), map II., 1978; 356
- Modellen van diploma's ingevolge het besluit zeevaartdiploma's experimenteel hoger nautisch onderwijs 1976., 1976-1977; 357
- Het Project met de Lange Adem (PLA) van Shell Tankers B.V. inzake de organisatievorm nodig in de toekomst om een schip optimaal te "runnen" en om iedereen een bevredigende werksituatie te bieden., 1978-1979; 358
- Begroting Directoraat Generaal van Scheepvaart van het jaar 1948, map I., 1976-1977; 359
- Begroting Directoraat Generaal van Scheepvaart van het jaar 1948, map II., 1977; 360
- Bemoeienis van de Europese Economische Gemeenschap (EEG) met de kwestie inzake de vervuiling van de zee, map I., 1977-1979; 361
- Bemoeienis van de Europese Economische Gemeenschap (EEG) met de kwestie inzake de vervuiling van de zee, map II., 1979; 362
- Verslagen van de Intergouvernemental Maritime Consultative Organization (I.M.C.O.) - conferentie betreffende Safety of Fishing Vessels te Torromolinos 1977., 1977-1979; 363
- Eindexamen verslagen van de hogere zeevaartscholen volgens de H.T.S-structuur., 1977-1979; 364
- Besprekingen van het Directoraat Generaal van Scheepvaart met het Directoraat Generaal van Verkeer inzake binnenvaart aangelegenheden, alsmede vergaderingen in het kader van de Paraplu-binnenvaart, map I., 1977-1979; 365
- Besprekingen van het Directoraat Generaal van Scheepvaart met het Directoraat Generaal van Verkeer inzake binnenvaart aangelegenheden, alsmede vergaderingen in het kader van de Paraplu-binnenvaart, map I., 1979; 366
  Classificatie: 3.5 Nederland
- Het maritieme plan voor de Nederlandse zeescheepvaart, map I., 1976-1977; 367
- Het maritieme plan voor de Nederlandse zeescheepvaart, map II., 1977-1978; 368
- Het maritieme plan voor de Nederlandse zeescheepvaart, map III., 1978-1979; 369
- Overdracht van archief bescheiden van het dynamische archief naar het statische archief., 1979; 370
- Jaarverslagen van de examencommissies zeevaartdiploma's., 1976-1979; 371
- Scheepvaartpolitiek van Canada., 1977-1979; 372
- Aanzet tot de uitvoering van proefnemingen in verband met het verlenen van vrijstellingen voor het radiotelegraafstation voor schepen beneden de 75 meter (1600-2200 brt)., 1976; 373
- Nederlandse wet goederenvervoer overzee, map I., 1977-1979; 374
  Classificatie: 3.3.07.353.77
- Nederlandse wet goederenvervoer overzee, map II., 1979; 375
- Aanpassing van het Schepelingenbesluit en besluit Financiële Administratie Waterschouten in verband met de overgang van monsteringswerkzaamheden naar het Ministerie van Verkeer en Waterstaat., 1977-1978; 376
- ICONA - Ad hoc werkgroep Scheepvaart- en Havenbelangen (WSH)., 377
- Intergouvernemental Maritime Consultative Organization (I.M.C.O.) - International Conference on tanker Safety and Pollution Prevention te Londen 1978, map I., 1977-1978; 378
- Intergouvernemental Maritime Consultative Organization (I.M.C.O.) - International Conference on tanker Safety and Pollution Prevention te Londen 1978, map II., 1977-1978; 379
- Begroting Directoraat Generaal van Scheepvaart van het jaar 1979, map I., 1977-1978; 380
- Begroting Directoraat Generaal van Scheepvaart van het jaar 1979, map II., 1978-1979; 381
- Ontwerp van Wet houdende bepalingen betreffende de meting van schepen (Meetbrievenwet 1977)., 1976-1977; 382
- Eisen betreffende VHF installaties voor schepen uitsluitend uitgerust met marifoon., 1977-1979; 383
- Instelling van World Maritime Day, jaarlijks te houden op 17 maart vanaf 1978., 1977-1978; 384
- Scheepvaart-overleg tussen de minister, de directeur-generaal van Scheepvaart en reders., 1978; 385
- Erkenning van het diploma Kokscursus A van de Culinaire Vakschool te Groningen als het diploma Scheepskok vanaf 1978., 386
- ICONA - Technisch-Nautische Werkgroep (TNW) inzake LNG-aanlanding in het Eemshavengebied, map I., 1978; 387
- ICONA - Technisch-Nautische Werkgroep (TNW) inzake LNG-aanlanding in het Eemshavengebied, map II., 1978; 388
- Wijziging van art. 10, 2e lid, van de Schepenwet in verband met de aanwijzing ambtenaren van de Scheepvaartinspectie voor onderzoek van stoom- en damptoestellen aan boord van schepen., 1977; 389
- Besluit houdende uitvoering van art. 10, 2e lid, van de Schepenwet, met betrekking tot het beschikbaarstellen van ambtenaren van andere departementen voor het toezicht houden op naleving van de veiligheidseisen., 1977; 390
- Toetreding van Nederland tot het INMARSAT- Preparatory Committee en het INMARSAT- Verdrag alsmede de bijbehorende Exploitatie-Overeenkomst, map I., 1976-1979; 391
- Toetreding van Nederland tot het INMARSAT- Preparatory Committee en het INMARSAT- Verdrag alsmede de bijbehorende Exploitatie-Overeenkomst, map II., 1979; 392
- Betrekkingen in het kader van de UNCTAD, in het bijzonder op het gebied van de scheepvaart., 1979; 393
- Aanvraag investeringspremie Zeescheepvaart door Rederij St. Michael te Harlingen ten behoeve van de bouw van een coaster., 1977-1979; 394
- Periodiek overleg tussen het Directoraat Generaal van Scheepvaart en de Directie Financieel Economische Zaken inzake financiële kwesties op het gebied van de scheepvaart., 1976-1979; 395
  Classificatie: 07.352
- Metingsbesluit Binnenvaartuigen 1978, in verband met de uitvoering van in Genève in 1966 gesloten overeenkomst betreffende de meting van binnenvaartuigen, map I., 1977-1978; 396
- Metingsbesluit Binnenvaartuigen 1978, in verband met de uitvoering van in Genève in 1966 gesloten overeenkomst betreffende de meting van binnenvaartuigen, map II., 1977-1978; 397
- Wijziging Schepenbesluit 1965 ter aanpassing aan het Veiligheidsverdrag 1974 betreffende Brandbescherming van schepen en de Torremolinos International Convention Safety of Fishing Vessels., 1977; 398
- Nationale werkgroep Binnenschepenbesluit, map I., 1978-1979; 399
- Nationale werkgroep Binnenschepenbesluit, map II., 1979; 400
- Instelling van de Scheepsmetingsdienst en de instructie voor de meting van schepen., 1978; 401
- Vragen inzake de scheepvaart gesteld door Kamerleden tijdens de behandeling van de begroting 1979., 1978-1979; 402
- Instelling van een Commissie van Advies voor de uitvoering van het besluit Investeringspremie Zeescheepvaart 1978 (Stcrt. 1978, 175)., 1978-1979; 403
- Instelling van de Werkgroep Havenontvangstinstallaties (HOI) voor olie, chemicaliën, sewage en garbage., 1978; 404
- Voorstellen van de EEG inzake de Noordzeebeloodsing., 1976; 405
- Vergaderingen van het Overkoepelend Rationaliserings Overleg en Vergaderingen van de werkgroep Rationalisering Bedrijfsvoering Zeescheepvaart, map I., 1978-1979; 406
- Vergaderingen van het Overkoepelend Rationaliserings Overleg en Vergaderingen van de werkgroep Rationalisering Bedrijfsvoering Zeescheepvaart, map II., 1979; 407
- Vergaderingen van het Overkoepelend Rationaliserings Overleg en Vergaderingen van de werkgroep Rationalisering Bedrijfsvoering Zeescheepvaart, map III., 1979; 408
- Vergaderingen van het Overkoepelend Rationaliserings Overleg en Vergaderingen van de werkgroep Rationalisering Bedrijfsvoering Zeescheepvaart, map IV., 1979; 409
- Vergaderingen van het Overkoepelend Rationaliserings Overleg en Vergaderingen van de werkgroep Rationalisering Bedrijfsvoering Zeescheepvaart, map V., 1979; 410
- Vergaderingen van het Overkoepelend Rationaliserings Overleg en Vergaderingen van de werkgroep Rationalisering Bedrijfsvoering Zeescheepvaart, map VI., 1979; 411
- Vergaderingen van het Overkoepelend Rationaliserings Overleg en Vergaderingen van de werkgroep Rationalisering Bedrijfsvoering Zeescheepvaart, map VII., 1979; 412
- Inventaris van de oorlogsonderscheidingen voor koopvaardijpersoneel en luchtvaartpersoneel., 1978; 413
- Ontwerp van Wet houdende bepalingen betreffende de meting van schepen 1978., 1976-1978; 414
- Research-projecten van het Nederlands Scheepsbouwkundig Proefstation (N.S.P.)., 1977-1979; 415
- Technische commissie Scheepsbeveiliging inzake beveiliging van schepen tegen radio-actieve neerslag., 1976-1977; 416
- Beleidsvoornemen tot instelling van een Directoraat Generaal voor Scheepvaart en Maritieme Zaken teneinde meer veiligheid te bereiken van de scheepvaart (o.a. betonning, beloodsing, radar e.d.)., 1978-1979; 417
- Contactbesprekingen tussen het Directoraat-Generaal van Scheepvaart en het Gemeentelijk Havenbedrijf Rotterdam., 1977-1979; 418
- Ontwerp (bijzondere) regeling voor buitenlandse examenkandidaten ter verkrijging van een zeevaartdiploma., 1978; 419
- Instelling dienstcommissie van het Directoraat-Generaal van Scheepvaart ingevolge art. 123 van het ARAR, map I., 1979; 420
  Classificatie: 08.174
- Instelling dienstcommissie van het Directoraat-Generaal van Scheepvaart ingevolge art. 123 van het ARAR, map II., 1979; 421
- Project Havenontvangstinstallaties voor chemicaliën., 1979; 422
- Ontwerp bewijs van bekendheid met de bepalingen ter voorkoming van aanvaringen op zee S VIII, ingevolge art. 10, 2e lid van de Wet op de Zeevaartdiploma's 1935., 1978-1979; 423
- Besluit tot uitvoering van art. 67 van de Schepenwet inzake het vaststellen van bepalingen aangaande de bemanning, de belading, de stuwage en het ballasten voor buitenlandse schepen bij vertrek uit Nederlandse havens., 1979; 424
- Algemene aangelegenheden betreffende post- en archiefzaken., 1978-1979; 425
- Voorbereidingscommissie Stichting Coördinatie Maritiem Onderzoek (ICOMAR) / Bundeling Nederlands Scheepsbouwkundig Proefstation (N.S.P.) en het onderzoekdeel van het Nederlands Meetkundig Instituut (N.M.I.), map I., 1979; 426
  zie ook: inventarisnummer 432
- Nederlands Scheepsbouwkundig Proefstation (N.S.P.)- Simulatoronderzoek naar het effect van verschillende mathematische modellen op de resultaten van simulatortraining / Ref. NSP Q M 03491., 1978-1979; 427
- Nederlands Meetkundig Instituut (N.M.I.) / Onderzoek - 086 / SECO-124/SRC 183 inzake een marktonderzoek voor het Nederlands Scheepsbouwkundig Proefstation (N.S.P.), map I., 1977-1979; 428
- Nederlands Meetkundig Instituut (N.M.I.) / Onderzoek - 086 / SECO-124/SRC 183 inzake een marktonderzoek voor het Nederlands Scheepsbouwkundig Proefstation (N. S.P.), map II., 1979; 429
- Gecombineerd Overleg met de Bijzondere Commissies van Overleg bij het Rijksloodswezen, de Rijkswaterstaat en het ministerie van Verkeer en Waterstaat., 1978; 430
  Classificatie: 07.23
- Vergaderingen van de Commissie van Advies inzake arbeids- en rusttijden in de zeescheepvaart., 1977-1978; 431
- Voorbereidingscommissie Stichting Coördinatie Maritiem Onderzoek (ICOMAR) / Bundeling Nederlands Scheepsbouwkundig Proefstation (N.S.P.) en het onderzoekdeel van het Nederlands Meetkundig Instituut (N.M.I.), map II., 1979; 432
  zie ook: inventarisnummer 426
- Goedkeuring door Nederland van het 1978 Protocol behorende bij het Internationaal Verdrag voor beveiliging van mensenlevens op zee, met bijlagen (SOLAS)., 1978-1979; 433
- Huisvestingaangelegenheden van nieuwe Directoraat-Generaal Scheepvaart en Maritieme Zaken., 1979; 434
  Classificatie: 07.354.1
- Besprekingen van de Stoomvaartmaatschappij Zeeland met het Ministerie van Verkeer en Waterstaat inzake de structuurnota betreffende de toekomstige structuur, het takenpakket en de toekomstverwachtingen van de Stoomvaartmaatschappij Zeeland., 1979; 435
- Algemene vrijstelling van de Wet op de Zeevisvaartdiploma's 1935 ten behoeve van kotters in een beperkt vaargebied., 1970-1973; 436
- Aanwijzing van keuringsdeskundigen in Nederland., 1972-1977; 437
  Classificatie: 3.08.221.4
- Algemene ontheffing van de voorschriften 4 tot en met 6 van de Wet op de Zeevisvaartdiploma's voor zeevissersvaartuigen 1935., 438
- Erkenning van het Registro Italiano Navale (RINA) als particulier onderzoeksbureau als bedoeld in art. 3, 1e lid van het Schepenbesluit 1965., 1976; 439
- Bevoegdverklaringen voor het regelen van kompassen in IJmuiden, Amsterdam, Vlissingen en Scheveningen., 1975-1979; 440
  Classificatie: 3.3.07.353.765
- Wijziging van het overheidstoezicht op het vervaardigen en keuren van reddingsvlotten en aangewezen deskundigen., 1973-1977; 441
- Verzoek van de Hollandsche Aanneming Maatschappij te Rijswijk om te worden aangewezen als rederij voor behalen vaartijd voor toelating tot het examen scheepswerktuigkundige., 1973-1976; 442
- Handleiding van verplicht vast reddingsvlot Glafi-1960 van Noorse makelij / Nederlandse vertaling Van Dijk's Scheepsuitrustingen Rotterdam, tevens keuringsstation., 1976; 443
- Benoeming en ontslag van de strandvonder te Hoek van Holland., 1970-1979; 444
  Classificatie: -1.759,52
- Besluit houdende regeling van de arbeids- en rusttijden van schepelingen aan boord m.s. Koningin Juliana van de Stoomvaart Maatschappij Zeeland., 1976; 445
- Benoeming en ontslag van de strandvonder te 's-Gravenhage., 1970-1979; 446
  Classificatie: -1.759.52
- Staten van uitgereikte diploma's voor de examens van stuurlieden koopvaardij., 1976-1979; 447
- Staten van uitgereikte diploma's voor de examens van stuurlieden zeevisvaart., 1976-1979; 448
- 25-jarige lening van het Spoorwegpensioenfonds aan de stichting Het Nederlands Scheepsbouwkundig Proefstation (NSP)., 1979; 449
- 26-jarige lening van het Spoorwegpensioenfonds aan de stichting Het Nederlands Scheepbouwkundig Proefstation (NSP)., 1979; 450
- Geldlening van de Stichting Pensioenfonds voor de Vervoer- en Havenbedrijven aan de stichting Het Nederlands Scheepbouwkundig Proefstation (NSP)., 1979; 451
- 25-jarige-geldlening van de Coöperatieve Centrale Raiffeissen-Boerenleenbank G.A Amsterdam aan de Stichting Nederlands Scheepsbouwkundig Proefstation (NPS)., 1973; 452
- Geldlening van de Rijkspostspaarbank aan de Stichting Nederlands Scheepsbouwkundig Proefstation (NPS)., 1976; 453
- Staten van uitgereikte diploma's voor de examens van scheepwerktuigkundigen, map I., 1972-1973; 454
- Staten van uitgereikte diploma's voor de examens van scheepswerktuigkundigen, map II., 1974; 455
- Staten van uitgereikte diploma's voor de examens van scheepwerktuigkundigen, map III., 1975; 456
- Regels voor het toekennen van gratificaties aan ambtenaren van het Directoraat-Generaal van Scheepvaart., 1976-1979; 457
  Classificatie: 08.972
- Verzekering bij de Staat der Nederlanden ten behoeve van de bemanning van de schepen van de reddingsmaatschappijen., 1976-1977; 458
- Bijdragen aan de Commissie ondersteuning oud-redders van schipbreukelingen., 1971-1972; 459
- Staten van uitgereikte diploma's voor de examens van scheepswerktuigkundigen in de visserijvaart., 1972-1975; 460
- Liquiditeitspositie van het Nederlands Scheepsbouwkundig Proefstation (NPS), map I., 1976-1977; 461
- Liquiditeitspositie van het Nederlands Scheepsbouwkundig Proefstation (NPS), map II., 1977-1978; 462
- Liquiditeitspositie van het Nederlands Scheepsbouwkundig Proefstation (NPS), map III., 1978; 463